# 对非合并范围内的关联方的债权如何定坏账政策

提问人：咿呀娃娃 时间：2018-03-08 21:16:46
陈版，请教一下，对于非合并范围内的关联方的坏账政策如何确定， 1 、是先按个别认定法，如果个别认定不发生坏账是不是要计入账龄组合计提？ 2 、还是直接采用账龄法计提坏账？ 3 、如果直接定的坏账政策是关联方组合：对应收关联方款项如无减值迹象不计提坏账政策可否

回答人：chenyiwei
对关联方的应收款项应优先考虑采用个别认定法进行减值测试，测试后未发生减值的，可以设置单独的“关联方组合”，对该组合内的应收款项不再计提准备。